臺灣臺中地方法院臺中簡易庭小額民事判決
111年度中小字第1657號
原      告  范鴻軒  
被      告  張燕婷  

上列當事人間請求給付租金等事件，於民國111年6月16日言詞辯
論終結，本院判決如下：
    主      文
原告之訴駁回。
訴訟費用新臺幣壹仟元由原告負擔。
    事實及理由
一、原告主張：被告於民國109年10月30日口頭向原告承租門牌
    臺中市○○區○○路000號2樓之1房屋（下稱系爭房屋）內之房
    間，約定每間房間每月租金為新臺幣（下同）5000元，被告
    承租2間房間每月應付租金1萬元。惟被告於109年12月19日
    夜間在未告知原告之情形下，突然搬離系爭房屋，積欠原告
    自109年10月30日起至租約終止日即109年12月19日止，共2
    個月之租金2萬元。又被告違反內政部公告之住宅租賃契約
    範本第13條規定，未於1個月通知原告終止租約，應給付1個
    月租金作為違約金，爰依租賃之法律關係，請求被告給付租
    金及違約金共3萬元等語，並聲明：被告應給付原告3萬元。
二、被告則以：當初是原告要被告去住系爭房屋，被告從未表示
    要承租系爭房屋，僅表示要補貼原告1個月水電費3000元，
    被告與原告間非屬租賃關係而為使用借貸關係等語置辯，答
    辯聲明：駁回原告之訴。
三、按當事人主張有利於己之事實者，就其事實有舉證之責任，
    民事訴訟法第277 條前段定有明文。民事訴訟如係由原告主
    張權利者，應先由原告負舉證之責；若原告先不能舉證，以
    證實自己主張之事實，則被告就其抗辯事實即令不能舉證，
    或其所舉證據尚有疵累，亦應駁回原告之請求（最高法院17
    年上字第917號判例參照）。次按「稱租賃者，謂當事人約
    定，一方以物租與他方使用收益，他方支付租金之契約。 
    」，民法第421條第1項定有明文。租約之成立，不以訂立書
    據為必要，然應對於契約必要之點，即租金與標的物之意思
    表示必須一致，否則其契約即難謂已成立。原告主張兩造間
    有租賃關係為被告否認，揆之前揭規定，應由原告就其與被
    告間有租賃關係存在之有利於己事實負舉證責任。原告如不
    能舉證證明其與被告間確有租賃關係存在，自應受不利之判
    決。經查，證人廖巧樺證稱：因為被告和家人吵架，就跑到
    原告家裡去跟原告聊天，待在原告家中2、3 天，因為被告
    很想念女兒想離女兒近點，所以就跟原告說要先租原告房子
    ，因為我們認識很久了，所以沒有立契約書。被告先打電話
    跟我說要以月租1間5000元跟原告租房子，共租兩間房，一
    間睡覺，一間放衣服，我告訴原告，原告同意出租。被告只
    有給了2600元，因此兩人吵架，原告告訴我，後來我才知道
    被告用了兩個房間，被告當時沒有表示要租多久，雙方沒有
    簽立租約，沒有約定租賃期間及違約金等語。依證人廖巧樺
    證詞，係被告入住系爭房屋2、3天後，打電話跟證人廖巧樺
    說要以月租1間5000元向原告租房子，自不能證明被告住進
    系爭房屋當時原告與被告間如何約定，且被告入住房屋2、3
    日有意以每間房間5000元向原告承租系爭房屋房間2間，何
    以不直接向原告表示，而透過證人廖巧樺轉告原告？顯然不
    合常情，復無其他證據可資佐證，證人廖巧樺證述內容已難
    遽信為真正。又原告曾對被告妨害名譽刑事告訴，經臺灣臺
    中地檢署檢察官110年度偵字第20351號不起訴處分，有該不
    起訴處分書在卷可參（見卷第57-59頁），原告於警詢時稱
    給被告方便讓被告暫住，原本口頭協議被告要給付所有基本
    的水電費、瓦斯費、管理費等語，根本未提到雙方達成具體
    租金合意，亦與前開證人廖巧樺證述情節不合。原告既不能
    舉證證明兩造成立租賃關係，且就每月租金1萬元達成合致
    ，其依租賃關係請求被告給付租金2萬元、違約金1萬元，自
    無理由。
四、從而，原告依租賃關係，請求被告給付原告3萬元，為無理
    由，應予駁回。
五、本件事證已臻明確，兩造其餘攻擊防禦之方法，核與判決之
    結果不生影響，無庸逐一論究，併此敘明。
六、據上論結，本件原告之訴為無理由，依民事訴訟法第78條、
    第436條之19第1項，判決如主文。
中　　華　　民　　國　　111 　年　　7 　　月　　7 　　日
                  臺灣臺中地方法院臺中簡易庭
                                  法  官  熊祥雲
以上正本係照原本作成。
如不服本判決，應於送達後20日內，以判決違背法令為理由，向
本院提出上訴狀並表明上訴理由（上訴理由應表明一、原判決所
違背之法令及其具體內容；二、依訴訟資料可認為原判決有違背
法令之具體事實），如於本判決宣示後送達前提起上訴者，應於
判決送達後20日內補提上訴理由書（須附繕本）。如委任律師提
起上訴者，應一併繳納上訴審裁判費。
中　　華　　民　　國　　111 　年　　7 　　月　　7 　　日
                                  書記官  王麗麗